【裁判字號】    98,審訴,3705
【裁判日期】    981130
【裁判案由】    毒品危害防制條例
【裁判全文】
臺灣高雄地方法院刑事判決            98年度審訴字第3705號
                                    98年度審訴字第3706號
公  訴  人  臺灣高雄地方法院檢察署檢察官
被      告  甲○○
上列被告因毒品危害防制條例案件，經檢察官提起公訴（98年度
毒偵字第3775號、第4788號），被告就被訴事實均為有罪陳述，
經本院告知簡式審判程序意旨且聽取公訴人及被告之意見後，合
議庭裁定由受命法官獨任依簡式審判程序審理，判決如下：
    主  文
甲○○施用第一級毒品，共貳罪，各處有期徒刑捌月；又施用第
二級毒品，共貳罪，各處有期徒刑肆月。應執行有期徒刑壹年拾
月。
    事  實
一、甲○○前於民國95年間，因施用毒品案件，經本院以95年度
    毒聲字第1672號裁定令入勒戒處所施以觀察、勒戒後，認有
    繼續施用毒品傾向，復以96年度毒聲字第1212號裁定令入戒
    治處所施以強制戒治，於97年7月31日執行完畢釋放出所，
    並由臺灣高雄地方法院檢察署檢察官以97年度戒毒偵字第
    271號不起訴處分確定。另因施用毒品案件，分別經本院以
    97年度審訴字第4968號、98年度審訴字第680號判處有期徒
    刑7月、3月、7月，定應執行刑為有期徒刑1年3月確定。又
    因施用毒品案件，經本院以98年度審訴字第1567號判處有期
    徒刑7月確定。上開案件經接續執行，於98年5月13日入監，
    現正執行中（不構成累犯）。詎其仍不知悔改，另分別基於
    施用第一級毒品海洛因及施用第二級毒品甲基安非他命之犯
    意，實施下列行為：
(一)於98年4月7日中午12時許，在其高雄市○○區○○路大厝巷
    16號住處內，以將第一級毒品海洛因摻入香菸點火燒烤吸食
    煙氣之方式，施用第一級毒品海洛因1次。又於同年4月9日
    中午，在上開地點，以將甲基安非他命置於玻璃球燒烤吸食
    煙氣之方式，施用第二級毒品甲基安非他命1次。嗣於同年4
    月11日13時50分許，在高雄市小港區○○○路與平和東路交
    岔路口，因行跡可疑為警攔查，並徵其同意採集尿液送驗後
    結果呈嗎啡、可待因、甲基安非他命陽性反應。
(二)於98年5月10日，在其友人高雄市小港區臨海新村160-1號住
    處內，以將第一級毒品海洛因摻入香菸點火燒烤吸食煙氣之
    方式，施用第一級毒品海洛因1次。又於同年5月11日晚上，
    在不詳地點，以將甲基安非他命置於玻璃球燒烤吸食煙氣之
    方式，施用第二級毒品甲基安非他命1次。嗣於同年5月13日
    上午8時45分許，在高雄市小港區臨海新村160-1號前，因另
    案通緝為警逮捕，並徵得其同意採集尿液送驗後結果呈嗎啡
    、可待因及甲基安非他命陽性反應，始悉上情。
二、案經高雄市政府警察局小港分局移請台灣高雄地方法院檢察
    署檢察官偵查起訴。
    理  由
一、本案被告甲○○所犯均為死刑、無期徒刑、最輕本刑為3年
    以上有期徒刑以外之罪，其於準備程序中就被訴事實為有罪
    之陳述，經本院告知簡式審判程序之旨，並聽取當事人意見
    後，合議庭認宜進行簡式審判程序，爰依刑事訴訟法第273
    條之1第1項規定，裁定由受命法官獨任進行簡式審判程序，
    合先敘明。
二、上開犯罪事實，均據被告甲○○坦承不諱；又其為警所採集
    尿液經送檢驗後結果呈嗎啡、可待因、甲基安非他命之陽性
    反應，各有下列證據足資證明：
(一)列管毒品人口尿液檢體採集送驗紀錄表（檢體編號：VＺ0000
    0000000）及高雄市立凱旋醫院98年4月22日濫用藥物尿液檢
    驗報告各1份附卷可稽。
(二)毒品案嫌疑人尿液代碼與姓名對照表（檢體編號：J-152）
    及高雄市立凱旋醫院98年5月31日濫用藥物尿液檢驗報告各1
    份附卷可稽。
    足認被告自白與事證相符，堪信為真實，本件事證明確，被
    告犯行洵堪認定。另查，被告前因施用毒品案件，經本院以
    95 年度毒聲字第1672號裁定送觀察、勒戒後，認有繼續施
    用毒品之傾向，以96年度毒聲字第1212號裁定施以強制戒治
    ，於97年7月31日強制戒治執行完畢，由臺灣高雄地方法院
    檢察署檢察官以97年度戒毒偵字第271號為不起訴處分確定
    ，有台灣高等法院被告前案紀錄表1份附卷可參，足認被告
    於強制戒治執行完畢釋放後，5年內再犯毒品危害防制條例
    第10 條之施用第一級毒品罪，自應依法論科。
三、核被告甲○○所為，係犯毒品危害防制條例第10條第1項施
    用第一級毒品罪及同條第2項施用第二級毒品罪。其分別施
    用第一級毒品海洛因與第二級毒品甲基安非他命前各別持有
    海洛因、甲基安非他命之低度行為，應各為施用之高度行為
    所吸收，均不另論罪。又被告所犯前揭4罪彼此間犯意各別
    且行為互殊，應予分論併罰。爰審酌被告因施用毒品案件，
    分別經本院以97年度審訴字第4968號、98年度審訴字第680
    號判處有期徒刑7月、3月、7月，定應執行為有期徒刑1年3
    月確定。又因施用毒品案件，經本院以98年度審訴字第1567
    號判處有期徒刑7月確定。上開案件經接續執行，於98年5月
    13日入監，尚未執行完畢，此有上開被告前案紀錄表在卷可
    查，其前經施以觀察勒戒、強制戒治處分及法院科刑判決後
    ，仍無法戒除毒癮，再為本件施用毒品犯行，足見其惡習已
    深且戒絕毒癮之意志不堅，未能體悟施用毒品對自己、家人
    造成之傷害及社會之負擔，所為自屬可議；惟念其犯後始終
    坦承犯行，態度尚可，且其施用毒品本質上係屬戕害自身健
    康之行為，尚未直接危害他人，反社會性程度應屬較低等一
    切情狀，量處如主文所示之刑，並定其應執行刑，藉資懲儆
    。
據上論斷，應依刑事訴訟法第273條之1第1項、第299條第1項前
段，毒品危害防制條例第10條第1項、第2項，刑法第11條前段、
第51條第5款判決如主文。
本案經檢察官游淑玟到庭執行職務。
中    華    民    國    98    年    11    月    30    日
                  刑事第十庭  法  官    李代昌
以上正本證明與原本無異。
如不服本判決應於收受判決後10日內向本院提出上訴書狀，並應
敘述具體理由。其未敘述上訴理由者，應於上訴期間屆滿後20日
內向本院補提理由書(均須按他造當事人之人數附繕本)「切勿逕
送上級法院」。
中    華    民    國    98    年    11    月    30    日
                              書記官    黃振祐
附錄本件論罪科刑所犯法條
毒品危害防制條例第10條
施用第一級毒品者，處 6 月以上 5 年以下有期徒刑。
施用第二級毒品者，處 3 年以下有期徒刑。


司法院資訊處製作；財團法人民間司法改革基金會備份。
